MARCELO DIAZ

DESARROLLADOR FRONT END

Córdoba, AR • +54 3544551534 • marcelodiazcp@gmail.com

https://www.linkedin.com/in/marcelo-diaz2000/

https://marcelodiaz-portfolio.vercel.app/

SOBRE MÍ

Con experiencia en el desarrollo front end, he liderado proyectos clave como la implementación de sistemas de gestión de estado utilizando providers, mejorando la administración de permisos y la personalización de aplicaciones. He optimizado la estabilidad y velocidad de sitios web a través de la reestructuración de código, y he mejorado el rendimiento de aplicaciones móviles, logrando una experiencia de usuario fluida y eficiente

EXPERIENCIA LABORAL

Desarrollador front end | Oryzativa

Marzo 2022 - Junio 2024

- Mejoré la estabilidad y velocidad del sitio en un 25% mediante la reestructuración del código tras una migración de servidor.
- Desarrollé una funcionalidad de arrastrar y soltar para gestionar recursos entre usuarios, mejorando la flexibilidad y eficiencia del sistema.
- Implementé un sistema de gestión de estado utilizando un provider, optimizando la administración de permisos y la personalización de la experiencia del usuario.

Desarrollador front end & Mobile (Flutter) | Oryzativa

Diciembre 2023 - Junio 2024

- Colaboré en el desarrollo de aplicaciones móviles en Flutter, contribuyendo al lanzamiento de nuevas funcionalidades.
- Optimizé el rendimiento de la aplicación móvil, reduciendo los errores críticos en un 40% y mejorando la experiencia del usuario.

HABILIDADES

Idiomas: Ingles - Capacidad para comunicarme y leer documentación tecnica

Lenguajes de Programación: JavaScript, TypeScript

Frameworks y Librerías: ReactJS, Flutter

Herramientas y Tecnologías: Git, Firebase, TailwindCSS, REST API, optimización de rendimiento

EDUCACIÓN

Coding Bootcamp JavaScript

Agosto 2021 - Diciembre 2021

Plataforma 5

- Programa intensivo de 850+ horas en 14 semanas, con capacitación en metodologías ágiles (SCRUM) y desarrollo JavaScript.

Flutter: IOS Y ANDROID

Aug 2015 - Aug 2019

Udemv

- Curso avanzado en Flutter, incluyendo Push Notifications, integración de REST API, SQLite, y despliegue en PlayStore y AppStore